【裁判字號】    97,交聲,342
【裁判日期】    980204
【裁判案由】    違反道路交通管理處罰條例
【裁判全文】
臺灣宜蘭地方法院交通事件裁定         97年度交聲字第342號
移
異  議  人
即受處分人  甲○○
上列受處分人因違反道路交通管理處罰條例案件，對於台北市交
通事件裁決所97年11月5日所為之處分（原處分案號：北市裁申
字第裁22-Z00000000號），聲明異議，本院裁定如下：
    主  文
異議駁回。
    理  由
一、按汽車行駛於高速公路、快速公路或設站管制之道路，不遵
    使用限制、禁止、行車管制及管理事項之管制規則而有未依
    規定使用路肩之行為者，處汽車駕駛人新臺幣（下同）3千
    元以上6千元以下罰鍰。又汽車駕駛人，駕駛汽車有違反本
    條例之行為，經交通勤務警察或依法令執行交通稽查任務人
    員制止時，不聽制止或拒絕停車接受稽查而逃逸者，除按各
    該條規定處罰外，處3千元以上6千元以下罰鍰。又汽車駕駛
    人有上開行為，除依原條款處罰鍰外，均各並記違規點數1
    點，道路交通管理處罰條例第33條第1項第9款、第60條第1
    項、第63條第1項第1款分別定有明文。
二、本件受處分人即異議人甲○○駕駛車號7111-KN號自用小客
    車，於民國95年8月10日晚間7時50分許，行經國道2號高速
    公路西向12公里時，因利用路肩行駛之違規行為，經警攔停
    而拒絕停車接受稽查而逃逸，而經警逕行舉發，以受處分人
    有違反道路交通管理處罰條例第33條第1項第9款、第60條第
    1項之違規而掣單舉發。嗣因受處分人向原處分機關提出申
    訴，經原處分機關函請原舉發單位調查結果，仍認受處分人
    有上開行駛路肩及拒絕接受稽查之違規行為，原處分機關乃
    於97年11月5日依道路交通管理處罰條例第33條第1項第9款
    、第60條第1項、第63條第1項第1款之規定裁處罰鍰7,000元
    並記違規點數2點。
三、異議人即受處分人異議意旨略以：我並沒有不服稽查加速離
    去，我認為根本不是我的車輛違規，是否是警察看錯了，而
    且沒有照片云云。經查，上開違規事實，業據證人即當日舉
    發之員警鄭朝憲到庭證稱：「95年8月10距今已經2年多，我
    不太記得，但是我們有把違規的事實填載於違規事實欄，我
    們把現場看到的車型、顏色、廠牌還有車號記載下來，向中
    心查證，如果指揮中心查報回來與我們記載相符，我們就舉
    發」等語明確（見本院卷第44-45頁筆錄），並有舉發違反
    道路交通管理事件通知單在卷可稽，而依舉發單上之「福特
    六和、黑灰、車號7111-KN」記載，更與本件受處分人車輛
    之特徵相符，故堪認證人鄭朝憲於舉發單上之記載實與事實
    相符，而未有誤載誤認之情形甚明。至受處分人雖又辯稱本
    件並無採證照片云云，然本件舉發員警雖未提出本件違規採
    證之證據，然依道路交通管理處罰條例第7條之2第1項第4款
    規定，汽車駕駛人有不服指揮稽查而逃逸，因當場不能或不
    宜攔截製單舉發者，本得記明車輛牌照號碼、車型等可資辨
    別之資料，對汽車所有人逕行舉發，故受處分人上開辯解，
    亦屬無據。
四、綜上所述，本件受處分人有行駛路肩及不服稽查逃逸之違規
    行為事證明確，原處分機關依道路交通管理處罰條例第33條
    第1項9款、第60條第1項、第63條第1項第1款之規定，裁處
    異議人罰鍰7千元，並記違規點數2點，核無違誤，本件受處
    分人之異議為無理由，應予駁回。
據上論斷，應依道路交通案件處理辦法第19條，裁定如主文。
中    華    民    國    98    年    2     月     4    日
                  交通法庭法  官  鄭貽馨
以上正本證明與原本無異。
如不服本裁定，應於裁定送達後5日內，向本院提出抗告狀。（
應附繕本）
                          書記官  高雪琴
中    華    民    國    98    年    2     月    4     日


司法院資訊處製作；財團法人民間司法改革基金會備份。
